# 求问版主该合同收入的确认

提问人：19920118 时间：2018-02-05 23:21:39
呃

回答人：chenyiwei
需要确定；该充电站是否仅为客户B提供服务？是否还向第三方提供服务？向第三方提供服务的比重多大？如何收费？ 另外， 5 年合作期满后入不再继续合作，则充电站是归A还是B？ 依靠增容服务费何嗯设备服务费，其折现值是否基本可以保证收回设备投资？基础运营费和充电运营费能否涵盖建成后的日常运营维护成本？充电价格是否对着电价变动而相应调整，确保不低于支付给供电公司的电费？

提问人：19920118 时间：2018-02-06 13:32:45
仅为B提供服务，合作期满归A，增容服务费成本 50 万左右，向客户收费 60 万，基础运营费和充电运营费能涵盖建成后的日常运营维护成本，充电价格能确保不低于支付给供电公司的电费

回答人：chenyiwei
A对其中的充电站设施和增容费可以作为融资租赁处理（视同分期收款销售）；充电服务费、基础运营费、充电价格等在运营期间确认为营业收入，与A承担的运营成本和电费成本配比。